etc/dictionaries-common/default.aff
    [^D] U C I R > -R, STEIS		# lucir > lucisteis
    [ÜU] I R	> -R, STEIS		# huir > huisteis
    U L L I R	> -R, STEIS		# mullir > mullisteis
    U Ñ I R	> -R, STEIS		# gruñir > gruñisteis
    E R G U I R	> -R, STEIS		# erguir > erguisteis
    E H U N D I R > -R, STEIS		# rehundir > rehundisteis

    A N D A R	> -AR, UVIERON		# andar > anduvieron
    [^A] N D A R> ON			# recomendar > recomendaron
    [^N] D A R	> ON			# recordar > recordaron
    [^D] A R	> ON			# amar > amaron
    A B E R	> -ABER, UPIERON	# saber > supieron
    [^FH] A C E R > -ER, IERON		# nacer > nacieron
    [FH] A C E R > -ACER, ICIERON	# hacer > hicieron
    A L E R	> -ER, IERON		# valer > valieron
    C A E R	> -ER, YERON		# caer > cayeron
    E [CD] E R	> -ER, IERON		# parecer > parecieron
    [EO] E R	> -ER, YERON		# leer > leyeron
    E N D E R	> -ER, IERON		# tender > tendieron
    E N E R	> -ENER, UVIERON	# tener > tuvieron
    E R [DNT] E R > -ER, IERON		# perder > perdieron
    E R E R	> -ERER, ISIERON	# querer > quisieron
    O [CLV] E R	> -ER, IERON		# conocer > conocieron
    O D E R	> -ODER, UDIERON	# poder > pudieron
    O L V E R	> -ER, IERON		# volver > volvieron
    O N E R	> -ONER, USIERON	# poner > puso
    O R [CD] E R > -ER, IERON		# torcer > torcieron
    R A E R	> -ER, JERON		# traer > trajeron
    A L I R	> -R, ERON		# salir > salieron
    E B I R	> -EBIR, IBIERON	# concebir > concibieron
    E C I R	> -ECIR, IJERON		# decir > dijeron
    E D I R	> -EDIR, IDIERON	# pedir > pidieron
    E G I R	> -EGIR, IGIERON	# elegir > eligieron
    E M I R	> -EMIR, IMIERON	# gemir > gimieron
    E Í R	> -EÍR, IERON		# reír > rieron
    E Ñ I R	> -EÑIR, IÑERON	# ceñir > ciñeron
    E G U I R	> -EGUIR, IGUIERON	# seguir > siguieron
    E N C H I R	> -ENCHIR, INCHIERON	# henchir > hinchieron
    E N D I R	> -ENDIR, INDIERON	# rendir > rindieron
    E N I R	> -ENIR, INIERON	# venir > vinieron
    E N T I R	> -ENTIR, INTIERON	# sentir > sintieron
    E R I R	> -ERIR, IRIERON	# herir > hirieron
    E R N I R	> -R, ERON		# discernir > discernieron
    E R T I R	> -ERTIR, IRTIERON	# invertir > invirtieron
    E R V I R	> -ERVIR, IRVIERON	# servir > sirvieron
    E S T I R	> -ESTIR, ISTIERON	# vestir > vistieron
    E U N I R	> -R, ERON		# reunir > reunieron
    E T I R	> -ETIR, ITIERON	# derretir > derritieron
    I R I R	> -R, ERON		# adquirir > adquirieron
    O H I B I R > -R, ERON		# prohibir > prohibieron
    O Í R	> -ÍR, YERON		# oír > oyeron
    O R I R	> -ORIR, URIERON	# morir > murieron
    O R M I R	> -ORMIR, URMIERON	# dormir > durmieron
    D U C I R	> -CIR, JERON		# producir > produjeron
    [^D] U C I R > -R, ERON		# lucir > lucieron
    [^G] U I R	> -IR, YERON		# huir > huyeron
    G Ü I R	> -ÜIR, UYERON	# argüir > arguyeron
    U L L I R	> -IR, ERON		# mullir > mulleron
    U Ñ I R	> -IR, ERON		# gruñir > gruñeron
    E R G U I R	> -ERGUIR, IERON	# erguir > irguieron
    E H U N D I R > -R, ERON		# rehundir > rehundieron

# FUTURO

    A R		> É			# amar > amaré
    A B E R	> -ER, RÉ		# saber > sabré
    [^FH] A C E R > É			# nacer > naceré
    [FH] A C E R > -CER, RÉ		# hacer > haré
    A L E R	> -ER, DRÉ		# valer > valdré
    [AEO] E R	> É			# leer > leeré
    E [CD] E R	> É			# parecer > parecieron
    E N D E R	> É			# tender > tendieron
    [EO] N E R	> -ER, DRÉ		# tener > tendré
    E R [DNT] E R > É			# perder > perdieron
    E R E R	> -ER, RÉ		# querer > querré
    O [CLV] E R	> É			# conocer > conocieron
    O D E R	> -ER, RÉ		# poder > podré
    O L V E R	> É			# volver > volvieron
    O R [CD] E R > É			# torcer > torcieron
    A L I R	> -IR, DRÉ		# salir > saldré
    E [BDGMRTÑ] I R > É		# concebir > concebiré
    E C I R	> -ECIR, IRÉ		# decir > diré
    [EO] Í R	> -ÍR, IRÉ		# reír > reiré
    E N C H I R	> É			# henchir > henchiré
    E N D I R	> É			# rendir > rendiré
    E N I R	> -IR, DRÉ		# venir > vendré
    E [NS] T I R > É			# sentir > sentiré
    E R [NTV] I R > É			# servir > serviré
    E U N I R	> É			# reunir > reuniré
    [IO] R I R	> É			# adquirir > adquiriré
    O R M I R	> É			# dormir > dormiré
    U C I R	> É			# producir > produciré
    [ÜU] I R	> É			# huir > huiré
    U L L I R	>  É			# mullir > mulliré
    U Ñ I R	>  É			# gruñir > gruñiré
    E H U N D I R > É			# rehundir > rehundiré

    A R		> ÁS			# amar > amarás
    A B E R	> -ER, RÁS		# saber > sabrás
    [^FH] A C E R > ÁS			# nacer > nacieron
    [FH] A C E R > -CER, RÁS		# hacer > harás
    A L E R	> -ER, DRÁS		# valer > valdrás
    [AEO] E R	> ÁS			# leer > leerás
    E [CD] E R	> ÁS			# parecer > parecieron
    E N D E R	> ÁS			# tender > tendieron
    [EO] N E R	> -ER, DRÁS		# tener > tendrás
    E R [DNT] E R > ÁS			# perder > perdieron
    E R E R	> -ER, RÁS		# querer > querrás
    O [CLV] E R	> ÁS			# conocer > conocieron
    O D E R	> -ER, RÁS		# poder > podrás
    O L V E R	> ÁS			# volver > volvieron
    O R [CD] E R > ÁS			# torcer > torcieron
    A L I R	> -IR, DRÁS		# salir > saldrás
    E [BDGMRTÑ] I R > ÁS		# concebir > concebirá
    E C I R	> -ECIR, IRÁS		# decir > dirás
    [EO] Í R	> -ÍR, IRÁS		# reír > reirás
    E N C H I R	> ÁS			# henchir > henchirás
    E N D I R	> ÁS			# rendir > rendirás
    E N I R	> -IR, DRÁS		# venir > vendrás
    E [NS] T I R > ÁS			# sentir > sentirás
    E R [NTV] I R > ÁS			# servir > servirás
    E U N I R	> ÁS			# reunir > reunirás
    [IO] R I R	> ÁS			# adquirir > adquirirás
    O R M I R	> ÁS			# dormir > dormirás
    U C I R	> ÁS			# producir > producirás
    [ÜU] I R	> ÁS			# huir > huirás
    U L L I R	>  ÁS			# mullir > mullirás
    U Ñ I R	>  ÁS			# gruñir > gruñirás
    E H U N D I R > ÁS			# rehundir > rehundirás

    A R		> Á			# amar > amará
    A B E R	> -ER, RÁ		# saber > sabrá
    [^FH] A C E R > Á			# nacer > nacieron
    [FH] A C E R > -CER, RÁ		# hacer > hará
    A L E R	> -ER, DRÁ		# valer > valdrá
    [AEO] E R	> Á			# leer > leerá
    E [CD] E R	> Á			# parecer > parecieron
    E N D E R	> Á			# tender > tenderá
    [EO] N E R	> -ER, DRÁ		# tener > tendrá
    E R [DNT] E R > Á			# perder > perdieron
    E R E R	> -ER, RÁ		# querer > querrá
    O [CLV] E R	> Á			# conocer > conocieron
    O D E R	> -ER, RÁ		# poder > podrá
    O L V E R	> Á			# volver > volvieron
    O R [CD] E R > Á			# torcer > torcieron
    A L I R	> -IR, DRÁ		# salir > saldrá
    E [BDGMRTÑ] I R > Á		# concebir > concebirá
    E C I R	> -ECIR, IRÁ		# decir > dirá
    [EO] Í R	> -ÍR, IRÁ		# reír > reirá
    E N C H I R	> Á			# henchir > henchirá
    E N D I R	> Á			# rendir > rendirá
    E N I R	> -IR, DRÁ		# venir > vendrá
    E [NS] T I R > Á			# sentir > sentirá
    E R [NTV] I R > Á			# servir > servirá
    E U N I R	> Á			# reunir > reunirá
    [IO] R I R	> Á			# adquirir > adquirirá
    O R M I R	> Á			# dormir > dormirá
    U C I R	> Á			# producir > producirá
    [ÜU] I R	> Á			# huir > huirá
    U L L I R	>  Á			# mullir > mullirá
    U Ñ I R	>  Á			# gruñir > gruñirá
    E H U N D I R > Á			# rehundir > rehundirá

    A R   	> EMOS			# amar > amaremos
    A B E R	> -ER, REMOS		# saber > sabremos
    [^FH] A C E R > EMOS		# nacer > naceremos
    [FH] A C E R > -CER, REMOS		# hacer > haremos
    A L E R	> -ER, DREMOS		# valer > valdremos
    E [CD] E R	> EMOS			# parecer > pareceremos
    [AEO] E R	> EMOS			# leer > leeremos
    E N D E R	> EMOS			# tender > tenderemos
    [EO] N E R	> -ER, DREMOS		# tener > tendremos
    E R [DNT] E R > EMOS		# perder > perderemos
    E R E R	> -ER, REMOS		# querer > querremos
    O [CLV] E R	> EMOS			# conocer > conoceremos
    O D E R	> -ER, REMOS		# poder > podremos
    O L V E R	> EMOS			# volver > volveremos
    O R [CD] E R > EMOS			# morder > morderemos
    A L I R	> -IR, DREMOS		# salir > saldremos
    E [BDGMRTÑ] I R > EMOS		# concebir > concebiremos
    E C I R	> -ECIR, IREMOS		# decir > diremos
    [EO] Í R	> -ÍR, IREMOS		# reír > reiremos
    E N C H I R	> EMOS			# henchir > henchiremos
    E N D I R	> EMOS			# rendir > rendiremos
    E N I R	> -IR, DREMOS		# venir > vendremos
    E [NS] T I R > EMOS			# vestir > vestiremos
    E R [NTV] I R > EMOS		# servir > serviremos
    E U N I R	> EMOS			# reunir > reuniremos
    [IO] R I R	> EMOS			# adquirir > adquiriremos
    O R M I R	> EMOS			# dormir > dormiremos
    U C I R	> EMOS			# producir > produciremos
    [ÜU] I R	> EMOS			# huir > huiremos
    U L L I R	> EMOS			# mullir > mulliremos
    U Ñ I R	> EMOS			# gruñir > gruñiremos
    E H U N D I R > EMOS		# rehundir > rehundiremos

    A R	 	> ÉIS			# amar > amais
    A B E R	> -ER, RÉIS		# saber > sabréis
    [^FH] A C E R > ÉIS		# nacer > naceréis
    [FH] A C E R > -CER, RÉIS		# hacer > haréis
    A L E R	> -ER,DRÉIS		# valer > valdréis
    [AEO] E R	> ÉIS			# leer > leeréis
    E [CD] E R	> ÉIS			# parecer > parecieron
    E N D E R	> ÉIS			# tender > tendieron
    [EO] N E R	> -ER, DRÉIS		# tener > tendréis
    E R [DNT] E R > ÉIS		# cerner > cernieron
    E R E R	> -ER, RÉIS		# querer > querremos
    O [CLV] E R	> ÉIS			# mover > movieron
    O D E R	> -ER, RÉIS		# poder > podréis
    O L V E R	> ÉIS			# volver > volveréis
    O R [CD] E R > ÉIS			# morder > morderéis
    A L I R	> -IR, DRÉIS		# salir > saldréis
    E [BDGMRTÑ] I R > ÉIS		# concebir > concebiréis
    E C I R	> -ECIR, IRÉIS		# decir > diréis
    [EO] Í R	> -ÍR, IRÉIS		# reír > reiréis
    E N C H I R	> ÉIS			# henchir > henchiréis
    E N D I R	> ÉIS			# rendir > rendiréis
    E N I R	> -IR, DRÉIS		# venir > vendréis
    E [NS] T I R > ÉIS			# sentir > sentiréis
    E R [NTV] I R > ÉIS		# servir > serviréis
    E U N I R	> ÉIS			# reunir > reuniréis
    [IO] R I R	> ÉIS			# adquirir > adquiriréis
    O R M I R	> ÉIS			# dormir > dormiréis
    U C I R	> ÉIS			# producir > produciréis
    [ÜU] I R	> ÉIS			# huir > huiréis
    U L L I R	> ÉIS			# mullir > mulliréis
    U Ñ I R	> ÉIS			# gruñir > gruñiréis
    E H U N D I R > ÉIS		# rehundir > rehundiréis

    A R		> ÁN			# amar > amarán
    A B E R	> -ER, RÁN		# saber > sabrán
    [^FH] A C E R > ÁN			# nacer > nacieron
    [FH] A C E R > -CER, RÁN		# hacer > harán
    A L E R	> -ER, DRÁN		# valer > valdrán
    [AEO] E R	> ÁN			# leer > leerán
    E [CD] E R	> ÁN			# parecer > parecieron
    E N D E R	> ÁN			# tender > tendieron
    [EO] N E R	> -ER, DRÁN		# tener > tendrán
    E R [DNT] E R > ÁN			# verter > vertieron
    E R E R	> -ER, RÁN		# querer > querrán
    O [CLV] E R	> ÁN			# conocer > conocieron
    O D E R	> -ER, RÁN		# poder > podrán
    O L V E R	> ÁN			# volver > volvieron
    O R [CD] E R > ÁN			# torcer > torcieron
    A L I R	> -IR, DRÁN		# salir > saldrán
    E [BDGMRTÑ] I R > ÁN		# concebir > concebirán
    E C I R	> -ECIR, IRÁN		# decir > dirán
    [EO] Í R	> -ÍR, IRÁN		# reír > reirán
    E N C H I R	> ÁN			# henchir > henchirán
    E N D I R	> ÁN			# rendir > rendirán
    E N I R	> -IR, DRÁN		# venir > vendrán
    E [NS] T I R > ÁN			# sentir > sentirán
    E R [NTV] I R > ÁN			# servir > servirán
    E U N I R	> ÁN			# reunir > reunirán
    [IO] R I R	> ÁN			# adquirir > adquirirán
    O R M I R	> ÁN			# dormir > dormirán
    U C I R	> ÁN			# producir > producirán
    [ÜU] I R	> ÁN			# huir > huirán
    U L L I R	> ÁN			# mullir > mullirán
    U Ñ I R	> ÁN			# gruñir > gruñirán
    E H U N D I R > ÁN			# rehundir > rehundirán

# CONDICIONAL

    A R		> ÍA			# amar > amará
    A B E R	> -ER, RÍA		# saber > sabría
    [^FH] A C E R > ÍA			# nacer > nacería
    [FH] A C E R > -CER, RÍA		# hacer > haría
    A L E R   	> -ER, DRÍA		# valer > valdría
    [AEO] E R	> ÍA			# leer > leería
    E [CD] E R	> ÍA			# parecer > pareceía
    E N D E R	> ÍA			# tender > tendería
    [EO] N E R	> -ER, DRÍA		# tener > tendría
    E R [DNT] E R > ÍA			# cerner > cernería
    E R E R	> -ER, RÍA		# querer > querría
    O [CLV] E R	> ÍA			# conocer > conocieron
    O D E R	> -ER, RÍA		# poder > podría
    O L V E R	> ÍA			# volver > volvieron
    O R [CD] E R > ÍA			# torcer > torcieron
    A L I R	> -IR, DRÍA		# salir > saldría
